【裁判字號】    95,交訴,162
【裁判日期】    950818
【裁判案由】    公共危險
【裁判全文】
臺灣高雄地方法院刑事判決             95年度交訴字第162號
公  訴  人  臺灣高雄地方法院檢察署檢察官
被      告  甲○○
上列被告因公共危險案件，經檢察官提起公訴（95年度調偵字第
612號），被告於本院準備程序中為有罪陳述，經合議庭裁定由
受命法官依簡式審判程序獨任審理，本院判決如下：
    主  文
甲○○駕駛動力交通工具肇事，致人傷而逃逸，處有期徒刑陸月
，如易科罰金，以銀元參佰元即新臺幣玖佰元折算壹日。緩刑貳
年。
    事  實
一、甲○○於民國94年8月19日晚上8時30分許，騎乘車牌號碼ZE
    P-450 號輕型機車，沿高雄縣燕巢鄉○○路由西往東方向行
    駛，行經該路86號前時，因疏未注意，不慎自後追撞同向行
    走於路上之乙○○，致乙○○倒地後受有第二腰椎壓迫性骨
    折之傷害（過失傷害部份另經檢察官為不起訴處分）。詎甲
    ○○肇事後，未停車查看並將乙○○送醫救護，竟基於肇事
    逃逸之犯意，旋騎乘上開輕機車逃離現場；斯時，適乙○○
    之妻張素梅在場目擊，遂自後追呼甲○○約80公尺，甲○○
    始折返現場，惟仍未待警方前往現場處理，亦未為必要之救
    護措施，旋即逕行離去，而乙○○則經路人通報救護車前往
    送醫救護，始未釀大害。
二、案經乙○○訴由高雄縣政府警察局岡山分局報請臺灣高雄地
    方法院檢察署檢察官偵查起訴。
    理  由
一、本件被告甲○○所犯係死刑、無期徒刑、最輕本刑為3年以
    上有期徒刑以外之罪，其於準備程序中就被訴事實為有罪之
    陳述，經法官告知簡式審判程序之旨，並聽取公訴人及被告
    之意見後，認為適宜由受命法官獨任進行簡式審判程序，依
    刑事訴訟法第273條之1第1項規定，裁定由受命法官獨任進
    行審判程序，合先敘明。
二、被告甲○○於上揭時、地騎乘機車自後追撞證人即告訴人乙
    ○○，致乙○○受傷後受傷後，即逕行駕車逃逸之事實，業
    據被告偵查及本院審理時供承不諱，核與乙○○、張素梅所
    為證述大致相符，復有道路交通事故現場圖、道路交通事故
    調查報告表(一)、(二)、財團法人義大醫院診斷證明書、職務報
    告、交通事故肇事逃逸追查表各1 紙及現場照片3 張附卷可
    稽。足徵被告前開肇事逃逸之自白，核與事實相符，堪可採
    為論罪科刑之依據。
三、核被告甲○○所為，係犯刑法第185條之4肇事逃逸罪。又被
    告行為後，如附表所示之易科罰金折算標準業經變更，並於
    95年7 月1 日施行，玆經比較結果，裁判時法並未較為有利
    ，從而依刑法第2 條第1 項規定，自應適用行為時法，亦即
    修正前法至明。爰審酌被告於肇事後，擅行離開現場，置受
    傷之被害人不顧，不僅影響被害人即時救護之時機，且危及
    被害人之生命、身體，惡害非輕，惟念其於本院審理時坦承
    肇事，態度良好，並業已與被害人乙○○達成和解，已據被
    告及被害人乙○○分別陳述在卷（見本院卷第26頁、95年度
    調偵字第612 號卷第7 頁），先前並無前科（此有臺灣高等
    法院被告前案紀錄表1 紙附卷可佐）等一切情狀，量處如主
    文所示之刑，並諭知易科罰金之折算標準，以資懲儆。
四、又被告未曾受有期徒刑以上刑之宣告，此有臺灣高等法院被
    告前案紀錄表1 份在卷可稽，並業已與被害人乙○○達成和
    解，已如前述，經此偵審程序，當知所警惕，信無再犯之虞
    ，本院因認對其所宣告之刑，以暫不執行為適當，依刑法第
    74條第1 項第1 款併予宣告緩刑2 年，以啟自新（依最高法
    院95年度第8 次刑事庭會議決議第七點，新法施行後緩刑之
    宣告，應適用新法第74條之規定）。至檢察官請本院審酌被
    告犯後尚知悔悟，且已與被害人達成和解，請判處被告有期
    徒刑7 月，並宣告緩刑2 年，固非無見，惟如前述，本院審
    酌前開被告所生之危害及犯後態度等一切情狀，認以量處如
    主文所示之刑，較為允當，併予指明。
據上論斷，應依刑事訴訟法第273 條之1 第1 項、第299 條第1
項前段、刑法第185條之4、第2條第1項前段、修正前刑法第41
條第1項前段、刑法第74條第1項第1款，修正前罰金罰鍰提高標
準條例第2條，判決如主文。
本案經檢察官丙○○到庭執行職務。
中    華    民    國    95    年    8    月    18     日
                  交通法庭    法  官  楊淑珍
以上正本證明與原本無異。
如不服本判決，應於判決送達後10日內，向本院提出上訴狀。
中    華    民    國    95    年    8    月    18     日
                              書記官  林秀敏
附錄本案論罪法條
刑法第185條之4
駕駛動力交通工具肇事，致人死傷而逃逸者，處6 月以上5 年以
下有期徒刑。
┌───────────────────────────────────────────────┐
│附表：                                                                                        │
├──────┬─────────────┬─────────────┬───────┬────┤
│相關變更條文│行為時法（下稱舊法）之內容│裁判時法（下稱新法）之內容│比  較  理  由│備    註│
├──────┼─────────────┼─────────────┼───────┼────┤
│【易科罰金折│犯最重本刑為5 年以下有期徒│犯最重本刑為5 年以下有期徒│易科罰金折算標│舊法有利│
│算標準變更】│刑以下之刑之罪，而受6 個月│刑以下之刑之罪，而受6 個月│準由銀元300 元│        │
│修正前刑法第│以下有期徒刑或拘役之宣告…│以下有期徒刑或拘役之宣告者│即新臺幣900 元│        │
│41條第1 項前│得以（銀元，下同）1 元以上│，得以新臺幣1000元、2000元│，提高為以新臺│        │
│段、修正前罰│3 元以下折算1 日，易科罰金│或3000元折算1 日，易科罰金│幣1000元、2000│        │
│金罰鍰提高標│。依刑法第41條易科罰金…就│。                        │元或3000元折算│        │
│準條例第2 條│其原定數額提高為100 倍折算│                          │1日           │        │
│→現行刑法第│1 日；法律所定罰金數額未依│                          │              │        │
│41 條 第1 項│本條例提高倍數，或其處罰法│                          │              │        │
│前段        │條無罰金刑之規定者，亦同。│                          │              │        │
╠═══╤══╪═════════════╧═════════════╧═══════╪════╡
║整體比│舊法│易科罰金折算標準為銀元300元即新臺幣900元折算1日                       │舊法較有│
║      ├──┼───────────────────────────────────┤利      │
║較結果│新法│易科罰金折算標準為以新臺幣1000元、2000元或3000元折算1日               │        │
╚═══╧══╧═══════════════════════════════════╧════╛


司法院資訊處製作；財團法人民間司法改革基金會備份。
